【裁判字號】    99,交易,398
【裁判日期】    990617
【裁判案由】    過失傷害
【裁判全文】
臺灣臺中地方法院刑事判決          99年度交易字第398號
聲  請  人  臺灣臺中地方法院檢察署檢察官
被      告  甲○○
上列被告因過失傷害案件，經檢察官聲請以簡易判決處刑（99年
度偵字第7512號），嗣經本院簡易庭認不宜簡易判決處刑，簽請
移由刑事普通庭依通常程序審理，本院依法獨任進行審判程序判
決如下：
    主  文
甲○○因過失傷害人，處拘役伍拾日，如易科罰金，以新臺幣壹
仟元折算壹日。
    事  實
一、甲○○於民國（下同）99年1月28日上午7時9分許，駕駛車
    牌號碼NF-6628號自用小客車，沿臺中市○區○○街由北興
    街往進化北路方向行駛至榮華街139號前時，應注意車前狀
    況及2車併行之間隔，並隨時採取必要之安全措施，而依當
    時情形，天候晴，有日間自然光線，視距良好，並無不能注
    意之情事，甲○○竟疏於注意其車右前方有乙○○騎乘腳踏
    車同向行駛，乃貿然前行，亦疏未保持併行之間隔，致其車
    右後車門處擦撞乙○○之腳踏車左側把手，乙○○因而人車
    倒地，受有左肱骨骨折術後合併半脫位之傷害。
二、案經乙○○訴請臺灣臺中地方法院檢察署檢察官偵查後，聲
    請以簡易判決處刑，嗣經本院簡易庭簽請認宜適用通常程序
    審理。
    理  由
一、按除簡式審判程序、簡易程序及刑事訴訟法第三百七十六條
    第一款、第二款（第一款：最重本刑為三年以下有期徒刑、
    拘役或專科罰金之罪。第二款：刑法第三百二十條、第三百
    二十一條之竊盜罪。）所列之罪之案件外，第一審應行合議
    審判，刑事訴訟法第二百八十四條之一修正條文定有明文。
    本件被告所犯係屬刑事訴訟法第三百七十六條第一款所列之
    最重本刑為三年以下有期徒刑、拘役或專科罰金之罪，依法
    獨任進行審理程序，合先敘明。
二、按現行刑事訴訟法為保障被告之反對詰問權，排除具有虛偽
    危險性之傳聞證據，以求實體真實之發見，於該法第一百五
    十九條第一項明定被告以外之人於審判外之言詞或書面陳述
    ，除法律有規定者外，不得作為證據。而刑事訴訟法第一百
    五十九條之一至一百五十九條之四有傳聞法則之例外規定，
    且被告以外之人於審判外之陳述，雖不符前四條之規定，而
    經當事人於審判程序同意作為證據，法院審酌該言詞陳述或
    書面陳述作成時之情況，認為適當者，亦得為證據；當事人
    、代理人或辯護人於法院調查證據時，知有第一百五十九條
    第一項不得為證據之情形，而未於言詞辯論終結前聲明異議
    者，視為有前項之同意，刑事訴訟法第一百五十九條之五定
    有明文。其立法意旨在於傳聞證據未經當事人之反對詰問予
    以核實，原則上先予排除。惟若當事人已放棄反對詰問權，
    於審判程序中表明同意該等傳聞證據可作為證據；或於言詞
    辯論終結前未聲明異議，基於尊重當事人對傳聞證據之處分
    權，及證據資料愈豐富，愈有助於真實發見之理念，且強化
    言詞辯論主義，使訴訟程序得以順暢進行，上開傳聞證據亦
    均具有證據能力。本件檢察官、被告並未就本院以下所引用
    被告以外之人於審判外之陳述有所爭執，且迄於言詞辯論終
    結前，均未主張有刑事訴訟法第一百五十九條第一項不得為
    證據之情形，是應認已同意作為證據，且經本院審酌後，認
    無不適當之情形，應認均有證據能力，合先敘明。
三、訊據被告甲○○對於上揭事實坦承不諱，核與告訴人乙○○
    所指訴之情節相符，並有道路交通事故現場圖、道路交通事
    故調查報告表（一）、（二）、臺中市警察局第二分局道路
    交通事故補充資料表、中國醫藥大學附設醫院診斷證明書各
    1份、現場及車損照片10張等在卷足資佐證。按汽車行駛時
    ，駕駛人應注意車前狀況及2車併行之間隔，並隨時採取必
    要之安全措施，道路交通安全規則第94條第3項訂有明文。
    被告駕車自應盡上述道路交通安全之注意義務，而依當時情
    形，並非不能注意，其竟疏不注意為之，以致肇事，被告顯
    有過失。又被告之過失行為，與告訴人乙○○之受傷間，具
    有相當因果關係，是本件事證至臻明確，被告甲○○犯行洵
    堪認定。
四、核被告甲○○所為，係犯刑法第284條第1項前段之過失傷害
    罪。爰審酌被告甲○○犯罪之動機、目的、手段、品行尚佳
    ，並無不良前科，詳如前述，此有台灣台中地方法院檢察署
    刑案資料查註紀錄表1份在卷可按、所生危害及犯罪後坦認
    罪愆，頗具悔意，然犯罪後迄今仍未與告訴人乙○○達成民
    事和解，取得諒解等一切情狀，量處如主文所示之刑，並諭
    知易科罰金及易服勞役之折算標準，以資懲儆。
據上論斷，應依刑事訴訟法第四百五十二條、第二百九十九條第
一項前段、第二百八十四條之一、刑法第二百八十四條第一項前
段、第四十一條第一項前段、刑法施行法第一條之一第一項、第
二項前段，判決如主文。
中    華    民    國    99    年    6     月    17    日
                            刑事第八庭法  官  洪俊誠
以上正本證明與原本無異。
如不服本判決，應於判決收受送達後10日內向本院提出上訴狀，
上訴於臺灣高等法院臺中分院（並應敘述具體上訴理由及檢附繕
本）。上訴書狀如未敘述上訴理由，應於上訴期間屆滿後20日內
補提上訴理由書於本院（均須按他造當事人之人數附具繕本）「
切勿逕送上級法院」。
                                      書記官  蕭榮峰
中    華    民    國    99    年    6     月    17    日
附錄論罪科刑實體法條文：
刑法第284條（過失傷害罪）：
因過失傷害人者，處6月以下有期徒刑、拘役或5百元以下罰金，
致重傷者，處1年以下有期徒刑、拘役或5百元以下罰金。
（罰金部份業經刑法施行法第一條之一第二項前段提高30倍為新
台幣一萬五千元）
從事業務之人，因業務上之過失傷害人者，處1年以下有期徒刑
、拘役或1千元以下罰金，致重傷者，處3年以下有期徒刑、拘役
或2千元以下罰金。
（罰金部份業經刑法施行法第一條之一第二項前段提高30倍為新
台幣六萬元）
刑法施行法第一之一條（95年06月14日修正）：
中華民國九十四年一月七日刑法修正施行後，刑法分則編所定罰
金之貨幣單位為新臺幣。
九十四年一月七日刑法修正時，刑法分則編未修正之條文定有罰
金者，自九十四年一月七日刑法修正施行後，就其所定數額提高
為三十倍。但七十二年六月二十六日至九十四年一月七日新增或
修正之條文，就其所定數額提高為三倍。

司法院資訊處製作；財團法人民間司法改革基金會備份。
